臺灣臺中地方法院刑事判決　　　　　　　　　　　　九十三年度交易字第四一四號
　　公　訴　人　臺灣臺中地方法院檢察署檢察官
　　被　　　告　丙○○
右列被告因公共危險等案件，經檢察官提起公訴（九十三年度偵字第六六二二號、第
九五三五號），本院合議庭裁定適用簡式審判程序，判決如左：
　　犯罪事實
丙○○服用酒類，不能安全駕駛動力交通工具而駕駛，處拘役伍拾伍日，如易科罰金
，以佰元折算壹日；又因過失傷害人，處有期徒刑伍月，如易科罰金，以佰元折
算壹日。
　　事　實
一、丙○○於民國九十二年十月二十七日二十三時三十分許，在嶺東商專飲用高粱酒
　　約十分鐘後，已達不能安全駕駛動力交通工具之程度，本不應駕駛車輛，竟仍駕
　　駛車牌號碼Ｍ三─一０一六號之自用小客車離開，沿臺中市○○○路由嶺東路往
　　中臺路方向行駛，嗣於同日晚上十一時三十五分許，行經臺中市○○○路電桿二
　　八─五三六一號前，本應注意飲酒後吐氣所含酒精成份超過每公升○．二五毫克
　　以上者，不得駕車，並應遵守道路交通標誌、標線、號誌之指示及注意分向限制
　　線，用以劃分路面成雙向車道，禁止車輛跨越行駛，並不得迴轉，而依當時情形
　　，又無不能注意之情事，竟疏未注意及此，適有乙○○駕駛車牌號碼Ｈ四─０八
　　九二號之自用小客車搭載甲○○，在丙○○對向沿臺中市○○○路由中臺路往嶺
　　東路方向行駛之情況，丙○○因而不慎與乙○○所駕駛之前揭自用小客車發生擦
　　撞，致其本人受有胸部挫傷及頭部外傷；乙○○受有頭部外傷合併腦震盪、前額
　　撕裂傷、左側恥骨骨折、全身多處挫傷、擦傷等傷害；甲○○則受有頭部外傷合
　　併腦震盪、左側眼臉撕裂傷、第三對腦神經受損之傷害，為警查獲，
　　炯志抽血，測得血液酒精濃度值為二一二ＭＧ／ＤＬ（換算酒精濃度呼氣值達每
　　公升一‧００九毫克）。
二、案經被害人乙○○、甲○○委由徐湘生律師、陳浩華律師訴由臺中市警察局第四
　　分局報告臺灣臺中地方法院檢察署檢察官偵查起訴。
　　理　由
一、訊據被告丙○○對上開酒醉駕車肇事致告訴人乙○○、甲○○受傷之犯罪事實坦
　　承不諱，核與告訴人乙○○、甲○○於指訴之情節相符，復有道路交通事故調查
　　報告表、現場圖、測試觀察紀錄表、生化檢驗報告單、臺中市警察局舉發違反道
　　路交通管理事件通知單各一件、中山醫學大學附設醫院診斷證明書二紙及照片四
　　張附卷可稽。按汽車駕駛人飲酒後其吐氣所含酒精成份超過每公升０‧二五毫克
　　以上者不得駕車，道路交通安全規則第一百十四條第二款訂有明文。按服用酒類
　　不能安全駕駛動力交通工具之認定，參考德國、美國之認定標準，對於酒精濃度
　　呼氣已達每公升零點五五毫克或血液濃度達百分之零點一一以上，肇事率為一般
　　正常人之十倍，應認為已達不能安全駕駛之標準（法務部八十八年五月十八日八
　　八年度法檢字第一六六九號函參照），另就醫學文獻所知，酒精對人體的影響程
　　度依血液中酒精濃度而定，當吐氣濃度達每公升０．五五毫克時，將造成反應較
　　慢、感覺減低、影響駕駛等輕到中度之酒精中毒症狀。本件被告酒精濃度吐氣值
　　已高達每公升一‧００九毫克，仍違規駕車，參酌前述說明，顯已達不能安全駕
　　駛之程度至明。又按汽車駕駛人飲酒後其吐氣所含酒精成份超過每公升○．二五
　　毫克以上者，不得駕車；駕駛人駕駛汽車，應遵守道路交通標誌、標誌、號誌之
　　指示；分向限制線，用以劃分路面成雙向車道，禁止車輛跨越行駛，並不得迴轉
　　，道路交通安全規則第一百十四條第二項、第九十條、道路交通標誌標線號誌設
　　置規則第一百六十五條分別訂有明文。是被告於駕車時自應注意上述道路交通安
　　全規定，而當時天候陰、夜間有照明、路面乾燥無缺陷、亦無障礙物、視距良好
　　，有前開道路交通事故調查報告表（一）在卷可考，依當時路況又無不能注意之
　　情事，竟疏未注意及此，貿然酒後駕車且在不得迴車處侵入對向車道，致告訴人
　　乙○○、甲○○受有傷害，其有過失甚明。又本件經函送臺灣省臺中市區車輛行
　　車事故鑑定委員會鑑定肇事責任，亦同此意見，有臺灣省臺中市區車輛行車事故
　　鑑定委員會九十三年七月十四日中市鑑字第０九三五四０一六０六號函附卷足稽
　　，益徵被告就本件交通事故確有過失無訛，被告於之自白應與事實相符。而告訴
　　人乙○○、甲○○均因本件車禍而受有傷害已如前述，是被告之酒後過失駕駛行
　　為與其等所受傷害間，應有相當因果關係存在。本件事證明確，被告公共危險及
　　過失傷害之犯行，均堪以認定。
二、核被告丙○○所為，係犯刑法第一百八十五條之三之服用酒類不能安全駕駛動力
　　交通工具而駕駛罪及第二百八十四條第一項前段之過失傷害罪。又被告一過失行
　　為致告訴人乙○○、甲○○二人同時受有傷害，為想像競合犯，應從一重處斷。
　　又被告所犯前開二罪間，犯意各別，行為互殊，應予分論併罰。而被告於酒後駕
　　車，因而致人受傷，依法應負刑事責任，所犯過失傷害部分應依道路交通管理處
　　罰條例第八十六條第一項加重其刑。爰審酌被告酒醉後已不能安全駕駛，仍不顧
　　公眾之安危，貿然駕車，造成他人受傷，應予非難；兼衡及被告素行，犯後坦承
　　犯行及過失程度、所生之危害、肇事後之態度及被害人因而受傷，且被告尚未與
　　被害人達成民事和解賠償等一切情狀，分別量處如主文所示之刑，並均諭知易科
    罰金之折算標準。
據上論斷，應依刑事訴訟法第二百七十三條之一第一項、第二百九十九條第一項前段
，刑法第一百八十五條之三、第二百八十四條第一項前段、第四十一條第一項前段，
道路交通管理處罰條例第八十六條第一項，罰金罰鍰提高標準條例第一條前段、第二
條，判決如主文。
本案經檢察官丁○○到庭執行職務。
中      華      民      國    九十三    年      十      月    二十九    日
                                  臺灣臺中地方法院交通法庭
                                        法  官  張清洲
右正本證明與原本無異。
如不服本判決，應於送達後十日內向本院提出上訴狀（須附繕本），上訴於臺灣高等
法院臺中分院。
                                        書記官
中      華      民      國    九十三    年      十一      月    一   日
附錄論罪科刑法條
刑法第一百八十五條之三
服用毒品、麻醉藥品、酒類或其他相類之物，不能安全駕駛動力交通工具而駕駛者，
處一年以下有期徒刑、拘役或三萬元以下罰金。
刑法第二百八十四條第一項
因過失傷害人者，處六月以下有期徒刑，拘役或五百元以下罰金，致重傷者，處一年
以下有期徒刑、拘役或五百元以下罰金。
